ja: 根菜の種類: だるまわさび; イングリッシュわさび; グリーンサムわさび; ホースラディッシュ; 本わさび; 山わさび; ワイルドホースラディッシュ; その他
it: Varietà di radice: Wasabi Daruma; Wasabi inglese; Wasabi Green Thumb; Rafano; Wasabi giapponese; Wasabi di montagna; Rafano selvatico; Altro
nb: Rotvariant: Daruma-wasabi; Engelsk wasabi; Green Thumb-wasabi; Pepperrot; Japansk wasabi; Fjellwasabi; Vill pepperrot; Annet
pl: Odmiana korzenia: Wasabi Daruma; Wasabi angielskie; Wasabi Green Thumb; Chrzan; Wasabi japońskie; Wasabi górskie; Dziki chrzan; Inna
sv: Rotsort: Daruma-wasabi; Engelsk wasabi; Green Thumb-wasabi; Pepparrot; Japansk wasabi; Bergswasabi; Vild pepparrot; Övrigt
da: Rodsort: Daruma wasabi; Engelsk wasabi; Green Thumb wasabi; Peberrod; Japansk wasabi; Bjergwasabi; Vild peberrod; Andet
pt-PT: Variedade de raízes: Wasabi Daruma; Wasabi inglês; Wasabi Green Thumb; Rábano; Wasabi japonês; Wasabi da montanha; Rábano selvagem; Outro
de: Wurzelsorte: Daruma-Wasabi; Englischer Wasabi; Green-Thumb-Wasabi; Meerrettich; Japanischer Wasabi; Berg-Wasabi; Wilder Meerrettich; Sonstige
fi: Juuren lajike: Daruma-wasabi; Englantilainen wasabi; Green Thumb -wasabi; Piparjuuri; Japanilainen wasabi; Vuoriwasabi; Villi piparjuuri; Muu
sl-SI: Sorta korenike: Vasabi Daruma; Angleški vasabi; Vasabi Green Thumb; Hren; Japonski vasabi; Gorski vasabi; Divji hren; Drugo
pt-BR: Raiz variedade: Wasabi Daruma; Wasabi inglês; Wasabi Green Thumb; Raiz-forte; Wasabi japonês; Wasabi da montanha; Raiz-forte selvagem; Outra
hr-HR: Sorta korijena: Daruma wasabi; Engleski wasabi; Green Thumb wasabi; Hren; Japanski wasabi; Planinski wasabi; Divlji hren; Ostalo
zh-CN: 根茎品种: 达摩山葵; 英国山葵; 绿拇指山葵; 辣根; 日本山葵; 高山山葵; 野生辣根; 其他
cs: Odrůda kořene: Wasabi Daruma; Anglické wasabi; Wasabi Green Thumb; Křen; Japonské wasabi; Horské wasabi; Divoký křen; Jiné
ro-RO: Soi de rădăcinoase: Wasabi Daruma; Wasabi englezesc; Wasabi Green Thumb; Hrean; Wasabi japonez; Wasabi de munte; Hrean sălbatic; Altele
vi: Giống củ: Wasabi Daruma; Wasabi Anh; Wasabi Green Thumb; Cải ngựa; Wasabi Nhật Bản; Wasabi núi; Cải ngựa dại; Khác
ru: Разновидность корнеплода: Васаби сорта Дарума; Английский васаби; Васаби сорта Грин Тамб; Хрен; Японский васаби; Горный васаби; Дикий хрен; Другое
lt-LT: Šaknies rūšis: Daruma vasabis; Angliškas vasabis; „Green Thumb“ vasabis; Krienai; Japoniškas vasabis; Kalnų vasabis; Laukiniai krienai; Kita
bg-BG: Сорт кореноплод: Уасаби Дарума; Английско уасаби; Уасаби Green Thumb; Хрян; Японско уасаби; Планинско уасаби; Див хрян; Друго
nl: Wortel variëteit: Daruma-wasabi; Engelse wasabi; Green Thumb-wasabi; Mierikswortel; Japanse wasabi; Bergwasabi; Wilde mierikswortel; Overige
sk-SK: Koreňová odroda: Wasabi Daruma; Anglické wasabi; Wasabi Green Thumb; Chren; Japonské wasabi; Horské wasabi; Divý chren; Iné
zh-TW: 根莖品種: 達摩山葵; 英國山葵; 綠拇指山葵; 辣根; 日本山葵; 高山山葵; 野生辣根; 其他
tr: Kök çeşidi: Daruma wasabi; İngiliz wasabisi; Green Thumb wasabi; Yaban turpu; Japon wasabisi; Dağ wasabisi; Yabani yaban turpu; Diğer
es: Variedad de raíz: Daruma wasabi; English wasabi; Green Thumb wasabi; Rábano picante; Japanese wasabi; Mountain wasabi; Rábano picante silvestre; Otro
fr: Variété de racine: Wasabi Daruma; Wasabi anglais; Wasabi Green Thumb; Raifort; Wasabi japonais; Wasabi de montagne; Raifort sauvage; Autre
el: Ποικιλία ρίζας: Daruma wasabi; Αγγλικό wasabi; Green Thumb wasabi; Χρένο (horseradish); Ιαπωνικό wasabi; Ορεινό wasabi; Άγριο χρένο; Άλλο
th: พันธุ์ราก: วาซาบิสายพันธุ์ดารุมะ; วาซาบิสายพันธุ์อังกฤษ; วาซาบิสายพันธุ์กรีนทัมป์; ฮอร์สแรดิช; วาซาบิสายพันธุ์ญี่ปุ่น; วาซาบิภูเขา; ฮอร์สแรดิชป่า; อื่นๆ
en: Root variety: Daruma wasabi; English wasabi; Green Thumb wasabi; Horseradish; Japanese wasabi; Mountain wasabi; Wild horseradish; Other
ko: 뿌리 품종: 다루마 와사비; 영국 와사비; 그린 썸 와사비; 홀스래디시; 일본 와사비; 산 와사비; 야생 홀스래디시; 기타
hu: Tormafajta: Daruma wasabi; Angol wasabi; Green Thumb wasabi; Torma; Japán wasabi; Hegyi wasabi; Vadtorma; Egyéb